臺灣新北地方法院刑事判決
111年度審易字第1065號
公  訴  人  臺灣新北地方檢察署檢察官
被      告  劉建宏


上列被告因竊盜案件，經檢察官提起公訴（111年度偵字第1732
號），於準備程序中，被告就被訴事實為有罪之陳述，經告以簡
式審判程序之旨，並聽取當事人之意見後，本院裁定進行簡式審
判程序，並判決如下：
    主  文
劉建宏犯侵入住宅竊盜罪，共貳罪，各處有期徒刑柒月。應執行
有期徒刑拾月。
未扣案之犯罪所得揚水馬達貳台均沒收，於全部或一部不能沒收
或不宜執行沒收時，追徵其價額。
　　事實及理由
一、本件犯罪事實及證據，除證據部分補充「被告劉建宏於本院
    準備程序及審理中之自白」、「車輛詳細資料報表2紙」外
    ，其餘均引用附件檢察官起訴書之記載。
二、論罪：
　㈠按大樓式或公寓式住宅之地下室，係附屬於該大樓或公寓，
    為該種住宅居住人生活起居場所之一部分，與住宅之關係密
    不可分，如侵入該種住宅地下室竊盜，自應依刑法第321條
    第1項第1款論罪（最高法院82年度台上字第5704號判決意旨
    參照）。查被告行竊之地點係社區大樓之地下2樓停車場，
    業經告訴人李秀琴陳明在卷（見偵卷第5頁反面），揆諸前
    揭說明，自屬侵入住宅竊盜無疑。
　㈡是核被告所為，均係犯刑法第321條第1項第1款之侵入住宅竊
    盜罪（共2罪）。
　㈢被告所犯上開2罪，犯意各別，行為互殊，應予分論併罰。
　㈣被告雖有如附件起訴書犯罪事實欄所示之犯罪科刑及執行情
    形，有臺灣高等法院被告前案紀錄表附卷可憑，惟檢察官就
    被告構成累犯之事實及應加重其刑事項，未具體指出證明之
    方法，本院依最高法院刑事大法庭110年度台上大字第5660
    號裁定意旨，本案不得認被告構成累犯，但本院仍以前開前
    科紀錄表之記載作為刑法第57條第5款之審酌事項，附此敘
    明。
三、爰以行為人之責任為基礎，審酌被告前有竊盜前科，有臺灣
    高等法院被告前案紀錄表在卷可憑，素行非佳，且正值壯年
    ，不思以正當途徑獲取所需，竟於凌晨時分侵入他人住宅地
    下室行竊財物，顯然欠缺尊重他人財產法益之觀念，所為應
    予非難，惟念其犯後坦承犯行，尚有悔意，然迄今尚未與告
    訴人達成和解或賠償其所受損害，兼衡其犯罪之動機、目的
    、手段、所竊取財物之價值，暨其高職畢業之智識程度（見
    被告之個人戶籍資料）、自陳目前從事清潔工，月收入約新
    臺幣（下同）2萬多元，家中尚有母親需要扶養之生活狀況
    （見本院111年10月13日簡式審判筆錄第4頁）等一切情狀，
    分別量處如主文所示之刑，並定其應執行之刑。
四、查被告所竊得之揚水馬達共2台，為其犯罪所得，未據扣案
    ，亦未實際合法發還告訴人，爰均依刑法第38條之1第1項前
    段、第3項之規定宣告沒收，於全部或一部不能沒收或不宜
    執行沒收時，追徵其價額。
據上論斷，應依刑事訴訟法第273條之1第1項、第299條第1項前
段、第310條之2、第454條第2項，判決如主文。
本案經檢察官范孟珊提起公訴，檢察官王佑瑜到庭執行職務。
中　　華　　民　　國　　111 　年　　10　　月　　27　　日
                  刑事第二十三庭  法　官　朱學瑛
上列正本證明與原本無異。
如不服本判決，應於判決送達後20日內敘明上訴理由，向本院提
出上訴狀 (應附繕本) ，上訴於臺灣高等法院。其未敘述上訴理
由者，應於上訴期間屆滿後20日內向本院補提理由書「切勿逕送
上級法院」。
　　　　　　　　　　　　　　　　　書記官  盧姿妤
中　　華　　民　　國　　111 　年　　10　　月　　27　　日

附錄本案論罪科刑法條全文：
中華民國刑法第321條
犯前條第1項、第2項之罪而有下列情形之一者，處6月以上5年以
下有期徒刑，得併科50萬元以下罰金：
一、侵入住宅或有人居住之建築物、船艦或隱匿其內而犯之。
二、毀越門窗、牆垣或其他安全設備而犯之。
三、攜帶兇器而犯之。
四、結夥三人以上而犯之。
五、乘火災、水災或其他災害之際而犯之。
六、在車站、港埠、航空站或其他供水、陸、空公眾運輸之舟、
    車、航空機內而犯之。
前項之未遂犯罰之。

附件：
臺灣新北地方檢察署檢察官起訴書
                                     111年度偵字第1732號
　　被　　　告　劉建宏　男　44歲（民國00年0月0日生）
　　　　　　　　　　　　住新北市○○區○○路0段00巷0弄0號2樓
　　　　　　　　　　　　國民身分證統一編號：Z000000000號
上列被告因竊盜案件，已經偵查終結，認應該提起公訴，茲將犯
罪事實及證據並所犯法條分敘如下：
　　　　犯罪事實
一、劉建宏前因竊盜案件，經臺灣基隆地方法院以107年度基簡
    字第1788號判決判處有期徒刑3月確定，於民國108年6月25
    日易科罰金執行完畢。因施用毒品案件，經臺灣新北地方法
    院以109年度簡字第179號判決判處有期徒刑3月確定，於109
    年7月6日易科罰金執行完畢。詎仍不知悔改，意圖為自己不
    法之所有，基於加重竊盜之犯意，⑴於110年9月14日4時14分
    許，搭乘不知情之林詠評所騎乘之車牌號碼000-000號普通
    重型機車，至新北市○○區○○路0號「快樂芳城社區」，以不
    詳方式打開上址社區1樓大門，無故進入上址社區（侵入住
    宅部分未據告訴）地下2樓，徒手竊取李秀琴所管領之揚水
    馬達1臺（價值新臺幣【下同】600元至1000元），得手後旋
    即搭乘上揭機車逃逸；⑵於110年9月15日4時11分許，騎乘車
    牌號碼000-0000號普通重型機車，至上址社區，以不詳方式
    打開上址社區1樓大門，無故侵入上址社區（侵入住宅部分
    未據告訴）地下2樓，徒手竊取李秀琴所管領之揚水馬達1臺
    （價值新臺幣600元至1000元）。嗣李秀琴發覺上揭財物遭
    竊，調閱監視錄影畫面並報警處理，循線查悉上情。
三、案經李秀琴訴由新北市政府警察局土城分局報告偵辦。
　　　　證據並所犯法條
一、證據清單及待證事實：
編號 證據名稱 待證事實 1 被告劉建宏於警詢時之供述 被告坦承於上開時間，進入告訴人李秀琴所居住之社區地下2樓，竊取上開財物得手之事實。 2 告訴人李秀琴於警詢與偵查中之指訴 證明其所管領之上揭財物，於上揭時間遭被告以不詳方式侵入其居住之社區地下2樓停車場竊取之事實。 3 證人林詠評於警詢時之證述 證明伊於上揭時間騎乘上揭車輛搭載被告至上址社區，嗣被告進入上址社區竊取上開財物得手後，再搭載被告離去之事實。 4 監視器擷取與現場照片共18張 佐證全部犯罪事實 
二、核被告所為，係犯刑法第321條第1項第1款之侵入住宅加重
    竊盜罪嫌。被告所犯上開犯罪事實欄一、⑴、⑵二罪，犯意各
    別，行為互異，請予分論併罰。又被告曾受有前揭犯罪事實
    欄所載科刑執行情形，有刑案資料查註紀錄表1份附卷可稽，其
    於有期徒刑執行完畢後，5年以內故意再犯本件有期徒刑以上
    之罪，為累犯，請參照大法官會議釋字第775號解釋意旨，審
    酌是否依刑法累犯規定加重其刑。被告本件犯罪所得，請依
    刑法第38條之1第1項前段、第3項之規定宣告沒收，並於全
    部或一部不能沒收或不宜執行沒收時，追徵其價額。
三、依刑事訴訟法第251條第1項提起公訴。
　  此　  致
臺灣新北地方法院
中　　華　　民　　國　 111　　年　　4 　　月　　18　　日
　　　　　　　　　　　　　　　檢　察　官  范孟珊